# 请教陈版：关于新租赁准则及新收入准则下预收租金的报表列示

提问人：yale_chan 时间：2020-12-18 08:05:06
公司适用新金融工具准则、新收入准则、新租赁准则。现签订一项属于经营租赁的房屋出租合同，合同约定：租期3 年，租金每年 100 万元，且乙方需于合同签订日预先支付第一年房租。假设，合同签订日为 2020 年 12 月 18 日，租期开始日为 2021 年 1 月 1 日。
1 、请问，在CAS下，公司于合同签订日收到的 100 万元预付租金应如何在 2020 年度财务报表上列示？该预收款是否应列示于预收账款科目？是否不能列示于合同负债？
2 、请问，在IFRS下，收到的 100 万元预付租金应如何在 2020 年度财务报表上列示？列示处理是否与内地一致？该预收款是否应列示于预收账款科目？
3 、如上述收到的 100 万元预付租金对于公司不重大，在IFRS下，是否可列示于其他应付款？
非常感谢。

回答人：chenyiwei
1 、 2 、预收账款。境内外准则对此问题无差异。
3 、可基于重要性原则予以简化处理。